---
title: "Tarea para Clase 4"
output:
  html_document:
    df_print: paged
author: Alex Levit
date: "`r Sys.Date()`"
---


```{r, message=F, warning=FALSE}
library(polAr)
library(usethis)
library(tidyverse)
```

Acá cargué todos los libraries de R necesarios

```{r, message=F, warning=FALSE}
arg <- get_election_data("arg",	"presi",	"gral",	2003)
santafe <- arg %>%
filter(name_prov == "SANTA FE")
```

Acá descargué los datos de la elección en un dataset llamado "arg". Usando el comando filter, creé un dataset "santafe" con los datos de la elección para esa provincia. 

```{r}
santafe %>% 
    group_by(votos) %>% 
    mutate(total = sum(votos),
           votos_pct = round(votos / electores *100,2), 
           pct_total = sum(votos_pct)) %>% 
    arrange(votos_pct)

```

Acá saqué el porcentaje de cada lista en la elección del 2003. 

Podemos ver que la diferencia entre el primero y el segundo es de (19.58 - 19.44). Esto nos da 0.14% de diferencia 

```{r}
santafe %>% 
     plot_results()
```

Con este comando hice el gráfico "RPlot" donde podemos ver los porcentajes de los partidos y como les fue en la elección, cada uno con su respectivo nombre. Con esto podemos definir que el partido ganador es el "Frente por la lealtad" y el segundo es "Afirm. Para una republica Igualitaria". 

